# 请教陈版主：劳务工工资是否作为工会和教育经费的计提基础？

提问人：一路小跑跑 时间：2014-12-08 11:36:38
在论坛看到了这个问题的讨论，但是讨论的结论是？ 劳务工工资不作为工会和教育经费的基数么？还是按照国税通告，既然税法上都认同劳务工工资是工资总额基数，在这个问题上会有税会差异么？多谢陈版主！

回答人：chenyiwei
这个问题各地的政策把握可能不同，请以企业所在地的政策口径为准。我个人理解财务上是不应将劳务人员费用作为工会经费和职工教育经费计提基数的，否则会导致两头重复计提的问题。

回答人：chenyiwei
这个问题各地的政策把握可能不同，请以企业所在地的政策口径为准。我个人理解财务上是不应将劳务人员费用作为工会经费和职工教育经费计提基数的，否则会导致两头重复计提的问题。

提问人：yuxiaohong 时间：2014-12-09 10:34:21
我想问一个和工会经费、职工教育经费有关的问题。 当职工薪酬准则明确工会经费、职工教育经费都是职工薪酬的内容，也就是计提工会经费、职工教育经费的处理分别对应计入生产成本、制造费用和管理费用等后，原管理费用的明细项目“工会经费”、“职工教育经费”这些内容现在是处理什么业务应该用到的？ 请高手指点。

回答人：chenyiwei
理论上对工会经费和职工教育经费也应当根据受益对象分配计入对应的成本、费用，但实际操作中，一般因为金额较小，所以简化处理，全部计入管理费用。